臺灣臺北地方法院交通事件裁定　　　　　　　　　　九十一年度交聲字第六四四號
　　異　議　人
　　即受處分人　甲○○
右列異議人即受處分人因違反道路交通管理處罰條例案件，對於台北市交通事件裁決
所中華民國九十一年四月四日所為之處分（北市裁三字第裁二二－Ａ0000000
0號）聲明異議，本院裁定如左：
    主  文
異議駁回。
    理  由
一、按「汽車駕駛人，駕駛汽車，轉彎時，有左列情形之一者，處新台幣（下同）六
    百元以上一千八百元以下罰鍰：三、行經彎道、坡路、狹路、狹橋、隧道、無號
    誌之交叉路口、道路修理地段，不減速慢行者。」，道路交通管理處罰條例第四
    十四條第三款定有明文。次按「汽車駕駛人，駕駛汽車肇事致人受傷或死亡，應
    即採取救護或其他必要措施，並向警察機關報告，不得駛離；違者吊扣其駕照三
    個月至六個月；逃逸者吊銷其駕駛執照。」，同條例第六十二條第一項亦定有明
    文。
二、本件受處分人即異議人甲○○駕駛車號ＤＪ－０六一二號自小客車，於民國八十
    八年十一月二十八日凌晨一時二十分許，沿台北市○○○路○段行經道路修理地
    段仁愛路四段二十七巷口（該處路段南側四線快車道因捷運工程施工，僅有內線
    車道可供通行）時，不減速慢行，所駕駛車輛右前照後鏡擦撞車道旁之護欄，將
    護欄內之施工人員陳水銅擦撞倒地致傷（陳水銅因此受有右脛骨近端骨折之傷害
    ），並駕駛車輛逃逸，為舉發單位台北市政府警察局交通大隊第四組製單舉發，
    受處分人嗣於應到案日期前向原處分機關台北市交通事件裁決所陳述不服舉發，
    經原處分機關函請舉發單位查處，仍認定受處分人有前開違規行為，乃依據道路
    交通管理處罰條例第四十四條第三款、第六十二條第一項及違反道路交通管理事
    件統一裁罰標準表（九十一年九月十一日修正名稱為違反道路交通管理事件統一
    裁罰基準表，以下簡稱基準表）之規定，於九十一年四月四日裁處受處分人罰鍰
    六百元，並吊銷其駕駛執照。
三、本件受處分人甲○○辯稱：係陳水銅自己躲避時不慎跌倒受傷，伊擔心停車會阻
    塞車流，才先駕車離開現場，再步行返回確認是否有人受傷云云。惟查，受處分
    人駕車於前揭時地快速行駛，擦撞護欄及陳水銅倒地後，未停車查看，反而加速
    逃逸，其他在該捷運工地工作之被害人陳水銅同事吳金條等人，見該輛肇事車輛
    右前車輪爆胎，逆向右轉大安路行駛，即駕駛機車或以跑步方式往忠孝東路四段
    （東向）及仁愛路四段廿七巷（南向）分頭攔截，果於仁愛路四段廿七巷、大安
    路一段八十四巷交岔路口之「福客多商店」前，將駕駛該輛右前車輪爆胎且右照
    後鏡掉落之車牌ＤＪ－０六一二號自小客車逃逸之受處分人圍堵等情，業據證人
    吳金條於本院八十九年交訴字第四一號刑事案件（被告經起訴涉嫌公共危險等犯
    罪）警訊時證述明確，核與證人吳金北、陳再興二人於該案審理中到庭結證之情
    節相符（以上情形業據本院調閱上開刑事案件卷宗細繹無訛），並有道路交通事
    故調查報告表、交通事故研判表、吳金條、陳水銅等人之交通事故談話紀錄表等
    附卷可稽，受處分人上開辯解，徒託空言，核屬卸責之詞，不足採信。本件事證
    明確，受處分人上揭違反道路交通管理處罰條例之行為應堪認定。
四、綜上所述，受處分人確有行經道路修理地段，不減速慢行，及駕駛汽車肇事致人
    受傷後，未即採取救護或其他必要措施，並向警察機關報告，而逕行逃逸之行為
    ，原處分機關依據道路交通管理處罰條例第四十四條第三款、第六十二條第一項
    及基準表之規定，裁處受處分人罰鍰六百元，並吊銷其駕駛執照之處分，核無違
    誤，本件受處分人之異議為無理由，應予駁回。
據上論斷，應依道路交通案件處理辦法第十九條，裁定如主文。
中      華      民      國      九十一年    年    十二    月    十一    日
                                    臺灣臺北地方法院刑事第二庭
                                              法  官  楊  代  華
右正本證明與原本無異。
如不服本裁定，應於送達後五日內，向本院提出抗告狀。
                                              書記官  廖  純  瑜
中      華      民      國      九十一年    年    十二    月    十六    日
